# 请教陈版：加工过程中产生的报废品的成本应该如何核算及结转

提问人：保佑我吧 007 时间：2019-11-26 06:30:23
请教陈版，请教各位：
加工过程中产生的报废品的成本应该如何核算及结转，回炉的财务处理和不能回炉直接报废的财务处理是怎样的？
我司目前是将废品的料工费都转入制造费用，再分摊到其他产品上去，我认为不太合理，请教大家了

回答人：chenyiwei
首先要注意判断：废品的产生是否在目前的生产工艺下是不可避免的，以及能否根据历史数据和行业经验确定一个可接受的合理废品率。如果废品的产生在目前的工艺下不可避免，则在正常比例内的废品的成本（扣除变卖价值后）应由正常产出和销售的合格产品承担；如果因为意外原因导致超出了合理废品率，则超出部分所占用的生产成本在扣除残料变卖价值后，应计入管理费用或者营业外支出。